---
title: "TeachR2_Graph"
author: "Cattell"
date: "2020/10/21"
output:
  html_document:
    df_print: paged
  toc: yes
  toc_depth: 2
  pdf_document: default
  html_notebook: 
editor_options:
  chunk_output_type: console
---

```{r setup, include=FALSE}
knitr::opts_chunk$set(echo = TRUE)
```


```{r, include=FALSE, echo=FALSE}
# # general visualisation
# library('ggplot2') # visualisation
# library('scales') # visualisation
# library('corrplot') # visualisation
# library('plotly')
# 
# # Date + forecast
# library('lubridate') # date and time
# library('forecast') # time series analysis
# 
# #general data manipulation
# library('tibble') # data wrangling
# library('purrr') # data wrangling
# library('stringr') # string manipulation
# library('dplyr') # data manipulation
# library('tidyr') # data manipulation
# 
# #forecast and fpp2
# library('fma')
# library('expsmooth')
# library('fpp2')
```


### 1.北美主要河流的長度
# rivers
根據美國地質調查局的數據，該數據集給出了北美141條“主要”河流的長度（以英里為單位）。
```{r}
plot(rivers)
str(rivers)
hist(rivers)
```


### 2. Co2 逐年上升的狀況
### 採用plot ，還是增加程度(圖2)
# co2
冒納羅亞火山大氣二氧化碳濃度
大氣中的二氧化碳濃度以百萬分率（ppm）表示，並以1997年SIO測壓式摩爾分數的初步規模進行報告。
```{r }
library('dplyr') # data manipulation
plot(co2)
str(co2)
co2 %>% diff() %>% hist(20)
```


### 3. 製作一個time-series dataset，使用間歇泉的資料
# faithful
在美國懷俄明州黃石國家公園的間歇泉資料，關於噴發的持續時間，以及兩次噴發之間的等待時間
```{r}
# 間歇泉資料的優點，真正的隨機
library('dplyr') # data manipulation
plot(faithful)
str(faithful)
faithful %>% select(waiting) %>% ts() %>%  plot()
faithful %>% select(waiting) %>% ts(frequency = 12,start=c(2000,1)) %>% plot()
cor(faithful)
```


### 4. 製作一個 table，考驗Titanic船難時先救女人與小孩
# Titanic
該數據集提供了有關“泰坦尼克號”遠洋客輪致命航程的乘客命運信息，並根據經濟狀況（階級），性別，年齡和生存情況進行了匯總。
```{r}
library('dplyr') # data manipulation
plot(Titanic)
str(Titanic)
Titanic
fit1 <- Titanic %>% 
  as.data.frame() %>% 
  lm(formula=Freq~Age+Class+Sex) 
summary(fit1)
plot((Titanic %>%  as.data.frame())[,5] ,ylim =c(0,700))
par(new=TRUE)
plot(predict(fit1),col="red",ylim =c(0,700))
```


### 5. 壓力與溫度的關係
# pressure
以攝氏度為單位的溫度與以毫米（汞）為單位的汞蒸氣壓之間的關係數據。
```{r message=TRUE}
library('dplyr') # data manipulation
plot(pressure)
str(pressure)  
summary(pressure)
pressure[,2] %>% diff() %>% plot()

# tail(pressure[,2],-1)-head(pressure[,2],-1)
```


### 6.誤將分類目的，使用相關法來做
# beaver1
兩個海狸的體溫
Reynolds（1994）描述了在威斯康星州中北部海狸加拿大蓖麻的長期溫度動態研究的一小部分。 對於四隻雌性，每隔10分鐘通過遙測法測量體溫，但在那裡使用的是兩個動物中每隻小於一天的一次數據。
```{r message=FALSE, warning=TRUE}
library('dplyr') # data manipulation
summary(beaver1)
cc5 <-beaver1 %>% 
group_by(activ) %>% 
summarise(tempd = cor(time,temp),.groups = 'drop') 
cc5

# 看溫度和活動關係
min_temp1 <- min(beaver1$temp)
min_temp2 <- min(beaver2$temp)
max_temp1 <- max(beaver1$temp)
max_temp2 <- max(beaver2$temp)
breaks1 <- seq(min_temp1,max_temp1,by=diff(range(beaver1$temp))/7)
table(cut(beaver1$temp,breaks1),beaver1$activ)

breaks2 <- seq(min_temp2,max_temp2,by=diff(range(beaver2$temp))/7)
table(cut(beaver2$temp,breaks2),beaver2$activ)
cor(beaver1$temp,beaver1$activ)
cor(beaver2$temp,beaver2$activ)
```

溫度和活動很有關係喔~~~~

### 7.把 iris3 花種分類，使用花瓣或花萼的長度
這個著名的（費舍爾或安德森氏）虹膜數據集以厘米為單位，分別測量了3種虹膜中每種花的50朵花的萼片長度和寬度以及花瓣的長度和寬度。 該物種是鳶尾鳶尾，雜色和維吉尼亞。
```{r}

plot(iris3)       
str(iris3)
head(iris3)
#還原iris方式(example)
dni3 <- dimnames(iris3)
ii <- data.frame(matrix(aperm(iris3, c(1,3,2)), ncol = 4,
                        dimnames = list(NULL, sub(" L.",".Length",sub(" W.",".Width", dni3[[2]])))),
                 Species = gl(3, 50, labels = sub("S", "s", sub("V", "v", dni3[[3]]))))
all.equal(ii, iris)
```


### 9.用顏色將有效分組，檢查overlap的高低
用 "Sepal W." "Petal L." 
用 "Petal L." "Petal W."
分開種類
```{r}
library(ggplot2)
plot(iris)
qplot(iris[,2],iris[,3],data=iris,color=factor(iris[,5]))
qplot(iris[,4],iris[,3],data=iris,color=factor(iris[,5]))
```


### 8.用折線圖進行季節性分析
a10
1991年至2008年，澳大利亞每月提供抗糖尿病藥物補貼。
作為澳大利亞藥品保險計劃記錄的ATC編碼A10下產品的藥品福利計劃的一部分，每月政府支出（百萬美元）。 1991年7月-2008年6月。
若想比較相同週期的畫圖法
```{r}
library('fpp2')
plot(a10)
ggseasonplot(a10, year.labels=TRUE, year.labels.left=TRUE) +
  ylab("$ million") +
  ggtitle("Seasonal plot: antidiabetic drug sales")
```


### 9.想知道回歸線是直線，可以結合forecast工具

```{r}
library('fpp2')
fit01<- nnetar(a10, lambda=0)
autoplot(forecast(fit01,h=15))
fit02<- nnetar(pressure[,2], lambda=0)
autoplot(forecast(fit02,h=15))
```


### 10-1. 提供了1999年和2008年38種流行車型的燃油經濟性數據。
mpg
該數據集包含EPA在http://fueleconomy.gov上提供的燃油經濟性數據的子集。 它僅包含在1999年至2008年之間每年都有新版本的車型-用作汽車普及的代名詞。

```{r}
e <- ggplot(mpg, aes(cty, hwy,color=cty))
e + geom_point()
s <- ggplot(mpg, aes(fl, fill = drv)) 
s + geom_bar(position = "dodge")
```


### 10-2.想知道哪種車名，就使用互動式網頁
### 不要直接想像圖會如何出現，因為常會讓你嚇一跳

```{r}
library(plotly)
plot_ly(mpg, x = ~manufacturer ,type = "bar") 
plot_ly(mpg, x = ~manufacturer ,type = "histogram") 
```


### 11-1.鑽石克拉數的價格
diamonds
超過50,000顆圓形切工鑽石的價格
觀察重量和價格的關係
```{r}
library(plotly)
h <- ggplot(diamonds, aes(carat, price))
h + geom_hex()
```


### 11-2.也是使用互動式網頁與動態。例，要找個高價
### 低克拉的切割面table大小，且生產量也少的鑽石

```{r}
library(plotly)
p <- diamonds %>% 
  ggplot(aes(carat, price)) + 
  geom_point(aes(size = price, frame = table)) +
  geom_hex() 
fig <- ggplotly(p)
fig 
```


### 12.動態用年度呈現來看gdp成長率
gapminder
Gapminder有關預期壽命，人均GDP和各國人口的數據的摘錄。
```{r}
library(plotly)
library(gapminder)
fig9 <- ggplot(gapminder, aes(gdpPercap, lifeExp, color = continent)) +
    geom_point(aes(size = pop, frame = year, ids = country)) +
    scale_x_log10() 
fig <- ggplotly(fig9)
fig
#Kuwait gdpPercap 太大刪去
gapminder_ <- gapminder[gapminder$country!="Kuwait",]
fig9_ <- ggplot(gapminder_, aes(gdpPercap, lifeExp, color = continent))+
    geom_point(aes(size = pop, frame = year, ids = country))
fig_ <- ggplotly(fig9_)
fig_
```


### 13.用顏色獲得數量比，可以即時獲得分區量
### 用filter找出wt>5的前哨動作
mtcars
汽車趨勢汽車路試
數據摘自1974年《美國汽車趨勢》雜誌，其中包括油耗以及32輛汽車（1973–74年型號）的汽車設計和性能的10個方面。
```{r}
library(plotly)
#plot_ly(mpg, x = mpg$fl, y =  mpg$drv) 
plot_ly(mpg, x = mpg$displ , y = mpg$cty, z = mpg$hwy,color = mpg$trans,  type = "scatter3d", mode = "markers")
plot_ly(mtcars, x = ~mpg, y = ~wt)  # 重量和每加侖跑的距離
#mtcars %>% filter(wt>5) %>% plot_ly(x = ~mpg, y = ~wt)
```


### 14. 使用分組功能，得到upper fence值。
### 註：upper fence不等於 max
midwest
中西部人口
中西部各縣的人口信息
```{r}
library(plotly)
fig <- plot_ly(midwest, x = ~percollege, color = ~state, type = "box")
fig
```


### 用 cor 製作一個相關矩陣

```{r M}
M<-cor(mtcars)
head(round(M,2))
```


### 15-1. 使用圖形展示相關程度

```{r}
library(corrplot)
corrplot(M, method="circle")
```


### 15-2. 方形的相關程度可以看出更多

```{r}
corrplot(M, method="color")
```


### 15-3. 習慣用數字的相關矩陣，可以用數字呈現

```{r}
corrplot(M, method="number")
```


### 16-1. 找出相關達到顯著的(X代表未達到顯著)之1

```{r}
res1 <- cor.mtest(mtcars, conf.level = .99)
corrplot(M, p.mat = res1$p, sig.level = .05)
```


### 16-2. 顯著的越來越少(X代表未顯著變多了)之2

```{r}
corrplot(M, p.mat = res1$p, sig.level = .0005)
```


### 16-3. 請注意看左方相關高的4*4，有相當高相關_之3

```{r}
corrplot(M, p.mat = res1$p, sig.level = .000005)
```


### 17. 如果多下一個指令讓變數分成三群，就會出現如此

```{r}
corrplot(M, order = "hclust", addrect = 3)
```

兩個一起看很棒
